臺灣新竹地方法院刑事判決
                                      110年度易字第758號
公  訴  人  臺灣新竹地方檢察署檢察官
被      告  戴銘治


            林威諺



上列被告等因違反區域計畫法案件，經檢察官提起公訴（110年
度偵字第8793號），被告等於本院準備程序為有罪之陳述，經本
院裁定進行簡式審判程序獨任審理，判決如下：
    主  文
乙○○共同犯區域計畫法第二十二條之不依限恢復土地原狀罪，處
有期徒刑參月，如易科罰金，以新臺幣壹仟元折算壹日。
甲○○共同犯區域計畫法第二十二條之不依限恢復土地原狀罪，處
有期徒刑參月，如易科罰金，以新臺幣壹仟元折算壹日。
    事  實
一、乙○○為新竹縣○○鄉○○○段0000地號土地（下稱上開土地）之
    所有權人，其與甲○○均明知上開土地之使用分區為特定農業
    區，使用地類別為農牧用地，除經申請核准之用途或領有合
    法建照之建物外，依法僅能供農牧使用，竟基於違反區域計
    畫法之犯意聯絡，未向新竹縣政府申請許可，由乙○○於民國
    109年4月23日，將上開土地以每月新臺幣(下同)3萬3000元
    之代價出租予甲○○，甲○○承租後，復於同年8月底某日，指
    示不知情之工人在上開土地鋪設水泥鋪面並興建鐵皮屋，而
    未作農牧使用。嗣經新竹縣政府發現後，以109年12月18日
    府地用字第1094213562號函及檢附之違反區域計畫法案件處
    分書，裁處乙○○6萬元罰鍰，並限期於110年3月15日前將水
    泥刨除、拆除違規建物並恢復農牧用地使用，另以110年4月
    27日府地用字第1104211064號函及檢附之違反區域計畫法案
    件處分書，裁處甲○○8萬元罰鍰，並限期於110年7月31日前
    將水泥刨除、拆除違規建物並恢復農牧用地使用。詎乙○○、
    甲○○於收受上開處分書後，仍未依期限完成指定改正事項，
    亦未恢復土地原狀，迨新竹縣政府派員前往上址複查，始悉
    上情。
二、案經法務部調查局新竹縣調查站移送臺灣新竹地方檢察署檢
    察官偵查起訴。
    理  由
一、本件被告乙○○、甲○○所犯之罪，均非法定刑為死刑、無期徒
    刑或最輕本刑3 年以上有期徒刑之罪，亦非高等法院管轄第
    一審之案件，而被告乙○○、甲○○於準備程序進行中就被訴事
    實已為有罪之陳述，經本院告知簡式審判程序之旨，並聽取
    檢察官及被告乙○○、甲○○之意見後，本院乃依刑事訴訟法第
    273 條之1 第1 項規定，裁定進行簡式審判程序，合先敘明
    。
二、訊據被告乙○○、甲○○對於上開違反區域計畫法之事實於本院
    準備、簡式審判程序時均坦承不諱（見本院卷第46-47頁、
    第50-51頁），並有新竹縣○○鄉○○○段0000地號土地之土地建
    物查詢資料、地籍圖查詢資料、新竹縣政府109年12月18日
    府地用字第1094213562號函及檢附之違反區域計畫法案件處
    分書、農業用地違規案件會勘紀錄表暨現場照片、110年3月
    18日勘查照片、新竹縣政府110年4月16日府地用字第110421
    1050號函暨所檢附之新竹縣非都市土地查緝違規聯合取締小
    組現場勘查紀錄表及現場照片、新竹縣政府110年4月27日府
    地用字第1104211064號函及檢附之違反區域計畫法案件處分
    書、土地租賃合約書各1 份等在卷可參(見偵卷第7-9頁、第
    10-11頁、第13-14頁、第17-19頁、第22-23頁、第43-44頁
    ；本院卷第21-31頁)，核被告乙○○、甲○○之自白均與事實相
    符，本件犯行均至堪認定，應依法論科。
三、核被告乙○○、甲○○所為，均係違反區域計畫法第15條第1 項
    之管制使用土地規定，經新竹縣政府限期令其恢復原狀，而
    不依限恢復土地原狀，違反同法第21條第1 項規定，應依同
    法第22條規定論處不依限恢復土地原狀罪。被告乙○○、甲○○
    就上開犯行，俱有犯意聯絡、行為分擔，均應論以共同正犯
    。
四、爰審酌被告乙○○、甲○○未經許可，違反非都市土地使用管制
    之規定，經新竹縣政府發函限期拆除，仍未依限恢復土地原
    狀，有害土地之整體發展與規劃，所為實值非難；惟念及被
    告乙○○、甲○○犯後均坦承犯行，兼衡被告乙○○自承教育程度
    為高中畢業，案發迄今均擔任司機，已婚，有2名成年子女
    就讀大學中，現與家人同住；被告甲○○自承教育程度為專科
    畢業，案發前與姊姊從事清潔劑販賣，現於家人公司任職，
    未婚，無未成年子女，現與家人同住，暨其等犯罪動機、目
    的、所生危害及行為分擔等一切情狀，分別量處如主文所示
    之刑並均諭知易科罰金折算標準。
據上論斷，應依刑事訴訟法第273 條之1 第1 項、第299 條第 1
項前段，判決如主文。
本案經檢察官王遠志提起公訴，檢察官黃嘉慧到庭執行職務。
中    華    民    國   110    年    12    月   28    日
                  刑事第六庭  法  官  林涵雯
以上正本證明與原本無異。
如不服本判決應於收受本判決後20日內向本院提出上訴書狀，上
訴書狀應敘述具體理由。上訴書狀未敘述上訴理由者，應於上訴
期間屆滿後20日內補提理由書狀於本院(均須按他造當事人之人
數附繕本 )「切勿逕送上級法院」。 
中　　華　　民　　國　　110 　年　　12　　月　　28　　日
                              書記官  林汶潔
附錄本案論罪科刑法條：
區域計畫法第15條
區域計畫公告實施後，不屬第十一條之非都市土地，應由有關直
轄市或縣（市）政府，按照非都市土地分區使用計畫，製定非都
市土地使用分區圖，並編定各種使用地，報經上級主管機關核備
後，實施管制。變更之程序亦同。其管制規則，由中央主管機關
定之。
前項非都市土地分區圖，應按鄉、鎮（市）分別繪製，並利用重
要建築或地形上顯著標誌及地籍所載區段以標明土地位置。
區域計畫法第21條
違反第十五條第一項之管制使用土地者，由該管直轄市、縣（市
）政府處新臺幣六萬元以上三十萬元以下罰鍰，並得限期令其變
更使用、停止使用或拆除其地上物恢復原狀。
前項情形經限期變更使用、停止使用或拆除地上物恢復原狀而不
遵從者，得按次處罰，並停止供水、供電、封閉、強制拆除或採
取其他恢復原狀之措施，其費用由土地或地上物所有人、使用人
或管理人負擔。
前二項罰鍰，經限期繳納逾期不繳納者，移送法院強制執行。
區域計畫法第22條
違反前條規定不依限變更土地使用或拆除建築物恢復土地原狀者
，除依行政執行法辦理外，並得處六個月以下有期徒刑或拘役。